【裁判字號】    92,交聲,147
【裁判日期】    920930
【裁判案由】    違反道路交通管理處罰條例聲明異議
【裁判全文】
臺灣雲林地方法院交通事件裁定                    九十二年度交聲字第一四七號
    原處分機關  交通部公路總局嘉義區監理所雲林監理站
    受處分人
    即異議人    甲○○
右列受處分人即異議人因違反道路交通管理處罰條例，不服交通部公路總局嘉義區監
理所雲林監理站九十二年四月十日雲監五字第裁七二─Ｃ00000000號違反道
路交通管理事件裁決書所為之裁決，聲明異議，本院裁定如左：
    主  文
異議駁回。
    理  由
一、按汽車駕駛人有飲用酒類或其他類似物後其吐氣所含酒精濃度超過每公升０‧二
    五毫克或血液中酒精濃度超過百分之０．０五以上者，不得駕車，道路交通安全
    規則第一百十四條第二款設有明文。又汽車駕駛人，駕駛汽車經測試檢定有酒精
    濃度超過規定標準，處新臺幣一萬五千元以上六萬元以下罰鍰，並當場禁止其駕
    駛及吊扣其駕駛執照一年；因而肇事致人受傷者，並吊扣其駕駛執照二年；致人
    重傷或死亡者，吊銷其駕駛執照，並不得再考領，道路交通管理處罰條例第三十
    五條第一項第一款定有明文。
二、本件受處分人即異議人甲○○於民國八十九年十二月十六日零時三十一分許，因
    酒後駕駛車牌號碼Ｕ四─三四八０號自用小客車，在台北縣板橋市○○○○道上
    （一一六線）為員警測試其吐氣酒精濃度為每公升０．五三毫克，超過正常值每
    公升０．二五毫克以上者，經台北縣警察局板橋分局製發北縣警交字第Ｃ000
    00000號舉發違反道路交通管理事件通知單一紙，並移送交通部公路總局嘉
    義區監理所雲林監理站依首揭規定，於九十二年四月十日以雲監五字第裁七二─
    Ｃ00000000號違反道路交通管理事件裁決書，裁決罰鍰新臺幣一萬二千
    元，並吊扣駕駛執照六個月，有酒精濃度測定值、台北縣警察局板橋分局之北縣
    警交字第Ｃ00000000號舉發違反道路交通管理事件通知單、員警答辯報
    告書各一紙在卷可憑，並經取締員警即證人陳宗海到庭結證屬實，並證述：當時
    異議人喝酒駕駛被我們盤查，當時我發現他行駛狀況有異，我們才將他攔截下來
    ，測試酒精濃度，他的酒測超過法定值，我們才開紅單；酒精測定紙、違規通知
    單，都是異議人本人親自簽名；有核對異議人之身分、駕照等語，按交通警察製
    單舉發違規事實，乃公權力之行使，除有恣意、疏忽之情形外，應無故意陷害汽
    車駕駛人之必要，其於舉發時就事實之描述，較諸一般的證人，應有更高之可信
    度，是異議人應該確實有於八十九年十二月十六日零時三十一分許，因酒後駕駛
    車牌號碼Ｕ四─三四八０號自用小客車，行經台北縣板橋市○○○○道時，為員
    警測試其吐氣酒精濃度為每公升０．五三毫克之事實，異議人空言否認，辯稱當
    日並未開車行經該處，不但未有證據可以證明，且自陳其不曾遺失過證件，亦無
    被冒名之虞，是其辯解自不能相信。從而，原處分機關據以援引首揭規定，裁處
    吊扣駕駛執照六個月，並罰鍰新臺幣一萬二千元，核無不合，本件異議為無理由
    ，應予駁回。
據上論斷，爰依道路交通管理處罰條例第八十七條第二項、道路交通案件處理辦法第
十九條，裁定如主文。
中      華      民      國      九十二    年    九    月      三十      日
                                      臺灣雲林地方法院交通法庭
                                          法  官  吳  福  森
右正本證明與原本無異。
如不服本裁定，應於裁定送達後五日內向本院提出抗告狀。
                                          書記官  李  松  坤
中      華      民      國      九十二    年    九    月      三十      日


司法院資訊處製作；財團法人民間司法改革基金會備份。
